【裁判字號】    89,易,5477
【裁判日期】    900316
【裁判案由】    違反著作權法等
【裁判全文】
臺灣高雄地方法院刑事判決                        八十九年度易字第五四七七號
    公  訴  人  臺灣高雄地方法院檢察署檢察官
    被      告  乙○○
右列被告因違反著作權法等案件，經檢察官提起公訴（八十九年度偵字第二一八六三
號、第二四七○五號），本院判決如左：
    主  文
乙○○連續以明知為侵害著作權之物，意圖營利而交付之方法侵害他人之著作權，處
有期徒刑肆月，如易科罰金，以參佰元折算壹日。
扣案如附表二所示之仿冒盜版遊戲卡匣壹佰陸拾個、遊戲卡匣空盒壹佰貳拾貳個，均
沒收。
    事  實
一、乙○○明知如附表一所示之「NINTENDO」、「Nintendo」、「GAME BOY」、「瑪
    莉跳躍圖」、「DONKEY KONG」、「POCKET  MONSTER」等商標圖樣，係日商．任
    天堂股份有限公司（以下簡稱任天堂公司）享有商標專用權之商標圖樣，分別指
    定使用於電腦、錄有電腦程式之卡帶、磁碟、光碟及卡匣，使用於光碟、唯讀記
    憶體、磁卡、磁帶、磁碟、磁片、電腦等相類商品，使用於電子計算機、中央資
    料處理碟、電腦鍵盤、磁帶、磁碟、電視遊樂器（包括主機、操作器、搖控器、
    及錄有遊戲程式之卡匣、磁碟、光碟唯讀記憶體）及使用於電視接收器之遊戲裝
    置等相類物品，且均尚在專用期限內；又如附表二所示之遊戲軟體係任天堂公司
    享有著作財產權之電腦程式著作，其竟基於意圖營利之概括犯意，自民國八十九
    年七月間某日起，向不詳姓名年籍綽號「小郭」之成年男子，以遊戲卡匣每個新
    台幣（下同）二百元至三百元不等之價格，購入未經任天堂公司之同意或授權，
    而使用上開商標圖樣於同類電視遊戲器程式上之盜版遊戲卡匣，而該類盜版遊戲
    卡匣並含侵害任天堂公司上開之電腦程式著作財產權軟體，並將該等擅自重製之
    電腦程式著作陳列在高雄市前鎮區○○○路一五七號大樂倉儲批發店家電區內其
    承租之攤位上，以遊戲卡匣每個三百元至四百元不等之價格，連續販售予不特定
    之人並交付之。嗣先後於八十九年九月二十七日中午十二時五十五分許及同年十
    一月二日下午三時五十五分許，分別為警持臺灣高雄地方法院檢察署檢察官核發
    之搜索票，前往上開攤位搜索而當場查獲，並扣得其所有仿冒任天堂公司遊戲卡
    匣一百六十個、遊戲卡匣空盒一百二十二個。
二、案經任天堂公司訴由內政部警政署保安警察第二總隊第四大隊第三中隊報告臺灣
    高雄地方法院檢察署檢察官偵查起訴。
    理  由
一、右揭事實，迭遽被告乙○○於警訊、偵查中及本院審理時坦承不諱，核與告訴人
    任天堂公司代理人丙○○、甲○○分別於警訊及偵查中指述之情節相符，且有告
    訴人提出之如附表一所示之商標註冊證，及內政部著作權執照、新卡發行表、進
    出貨單、發票、現場查獲相片、臺灣高雄地方法院檢察署搜索票、執行搜索報告
    等附卷可稽；此外，復有被告所有仿冒盜版遊戲卡匣一百六十個、遊戲卡匣空盒
    一百二十二個扣案可資佐證，被告自白核與事實相符。本件事證明確，被告犯行
    洵堪認定
二、核被告乙○○所為，係犯商標法第六十三條之販賣仿冒商標商品罪，著作權法第
    第九十三條第三款、第八十七條第二款之明知為侵害著作權之物，意圖營利而交
    付侵害他人之著作權罪。被告先後多次違反商標法及販賣盜版遊戲卡匣予不特定
    人之犯行，均時間緊接，方法相同，犯罪構成要件相同，顯均係基於概括犯意反
    覆為之，均為連續犯，均應論以一罪，並加重其刑。被告係以一販賣行為而犯上
    開二罪，為想像競合犯，應依刑法第五十五條之規定，從一重處斷。爰審酌被告
    為一己私利，不知對他人之智慧財產權予以尊重，與國際社會普遍保護智慧財產
    權之潮流相違背，破壞我國於國際上之形象，惡性非輕，惟念其前未有任何前科
    紀錄，有臺灣高雄地方法院檢察署刑案資料查註紀錄表及臺灣高等法院被告全國
    前案紀錄表各一份在卷可參，素行尚稱良好，且犯後坦承部分犯行，尚知悔悟，
    態度良好及對告訴人所造成之損害等一切情狀，量處如主文所示之刑，以資懲儆
    。又刑法第四十一條業已於九十年一月十日修正公布，並於同年月十二日生效，
    其第一項前段規定為「犯最重本刑為五年以下有期徒刑以下之刑之罪，而受六個
    月以下有期徒刑或拘役之宣告，因身體、教育、職業、家庭之關係或其他正當事
    由，執行顯有困難者，得以一元以上三元以下折算一日，易科罰金。」，本件被
    告犯罪時間雖在上開條文修正生效前，然依刑法第二條第一項前段規定，行為後
    法律有變更者，應適用裁判時之法律，故依刑法第二條第一項前段之規定，就被
    告所宣告之刑併以諭知易科罰金之折算標準。至扣案如附表二所示之仿冒遊戲卡
    匣一百六十個，係仿冒之盜版物品，應依商標法第六十四條之規定，宣告沒收；
    另扣案之遊戲卡匣空盒一百二十二個，均為被告所有，業經被告供承在卷可按，
    且為供犯罪預備之物，爰依刑法第三十八條第一項第二款規定，併予宣告沒收。
據上論斷，應依刑事訴訟法第二百九十九條第一項前段，著作權法第九十三條第三款
、第八十七條第二款，商標法第六十三條、第六十四條，刑法第十一條前段、第二條
第一項前段、第五十六條、第五十五條、第四十一條第一項、第三十八條第一項第二
款，罰金罰鍰提高標準條例第二條，判決如主文。
中      華      民      國    九十      年      三      月      十六    日
                                    臺灣高雄地方法院刑事第一庭
                                        法  官   陳玉聰
右正本證明與原本無異。
如不服本判決，應於判決送達後十日內，向本院提出上訴狀。
                                        書記官   鄭淑臻
中      華      民      國     九十     年      三      月     十六     日
附錄本案論罪科刑法條全文：
著作權法第九十三條第三款：
有左列情形之一者，處二年以下有期徒刑，得併科新臺幣十萬元以下罰金：
三、以第八十七條各款方法之一侵害他人之著作權者。
著作權法第八十七條
有下列情形之一者，除本法另有規定外，視為侵害著作權或製版權︰
一  以侵害著作人名譽之方法利用其著作者。
二  明知為侵害著作權或製版權之物而散布或意圖散布而陳列或持有或意圖營利而交
    付者。
三  輸入未經著作財產權人或製版權人授權重製之重製物或製版物者。
四  未經著作財產權人同意而輸入著作原件或其重製物者。
五  明知係侵害電腦程式著作財產權之重製物而仍作為直接營利之使用者。
商標法第六十三條
明知為前條商品而販賣、意圖販賣而陳列、輸出或輸入者，處一年以下有期徒刑、拘
役或科或併科新台幣五萬元以下罰金。


司法院資訊處製作；財團法人民間司法改革基金會備份。
